Inventaris van het archief van de Directie Wetgeving en Juridische Zaken en voorganger van het Ministerie van Economische Zaken, (1945) 1976-2005 (2008)
Nationaal Archief, Den Haag
- Taakuitvoering, 1.
  - Economische aangelegenheden, -1.82
    - Industrie. Dienstverlening. Handel, -1.824
      - Handel en ambacht. Internationale economische betrekkingen, -1.824.5
        - Buitenlandse handel, Internationale handel, -1.824.52
          - Organisatie van de buitenlandse handel. Internationaal betalingsverkeer. Hier o.m.: deviezenverkeer; clearing, -1.824.521
            - Andere handelsaangelegenheden, -1.824.521.18
              - Dumping, -1.824.521.183
                - Currie European Transport BV Nijmegen; deel 1 1994 - 1997 apr. 09, 2461; pak
                - Currie European Transport BV Nijmegen; deel 2 1996 - 1997 feb, 2462; pak
                - Currie European Transport BV Nijmegen; deel 3 1997 apr. 29 - aug, 2463; omslag
                - Currie European Transport BV Nijmegen; deel 4 1997 juli - 2001, 2464; omslag
                - Expeditie Holland BV te Enschede 1989 - 1993, 2465; omslag
                - G & B Computers BV te Hoofddorp 1994 - 1996, 2466; omslag
                - Gerlach & Co Internationale Expediteurs BV te Beek betreffende het opleggen van antidumpheffing wegens invoer van verzinkt plaatstaal uit de voormalig Duitse Democratische Republiek (DDR) 1982 - 1987, 2467; omslag
                - Hengst Import BV 1993 - 1994, 2468; omslag
                - Hoogewerff Air BV inzake antidumpingsheffing met betrekking tot invoer van kogellagers 1991, 2469; omslag
                - Hudig & Pieters Expeditie BV te Rotterdam; deel 1 1987 dec. 18 - 1989 mrt. 02, 2470; pak
                - Hudig & Pieters Expeditie BV te Rotterdam; deel 2 1987 dec. 18 - 1989 mrt. 16, 2471; pak
                - Hudig & Pieters Expeditie BV te Rotterdam; deel 3 1992 - 1993, 2472; pak
                - Hudig & Pietes Expeditie BV en Brother International (Nederland) BV inzake anti-dumpingheffing op elektronische schrijfmachines 1989 - 1990, 2473; omslag
                - Intermodal Transports BV te Amsterdam inzake graafmachines 1993 - 1996, 2474; omslag
                - Jolly Bag BV te Steenwijk inzake invoer van tassen 1996 - 1997, 2475; pak
                - Künhe en Nagel NV inzake anti-dumpingheffing voor de invoer van een partij fietskettingen uit China 1986 - 1989, 2476; omslag
                - Lommerts NV te Spijkenisse inzake anti- dumpingheffing voor de invoer van kaliumpermagnaat uit China; deel 1 1991 - 1994 feb. 16, 2477; pak
                - Lommerts NV te Spijkenisse inzake anti- dumpingheffing voor de invoer van kaliumpermagnaat uit China; deel 2 1991 sep. - 1994 feb. 16, 2478; pak
                - Maxell Benelux BV betreffende de anti-dumpingheffing op microschijven 1998 - 2001, 2479; omslag
                - Nedlloyd Districenters BV inzake ten onrechte berekende antidumpingsheffing; deel 1 1992, 2480; pak
                - Nedlloyd Districenters BV inzake ten onrechte berekende antidumpingsheffing; deel 2 1992, 2481; pak
                - Nedlloyd Districenters BV inzake ten onrechte berekende antidumpingsheffing; deel 3 1991 - 1992, 2482; pak
                - Nedlloyd Districenters BV inzake ten onrechte berekende antidumpingsheffing; deel 4 1991 - 1992, 2483; pak
                - Peterson Expeditie & Agenturen BV te Rotterdam betreffende antidumpheffing van kopersulfaat 1987 - 1988, 2484; omslag
                - Prior Heprofor BV te Rotterdam 93/1876/062/022 1993 - 1994, 2485; omslag
                - Scansped Holland BV 1992, 2486; omslag
                - Soffritti Nederland BV 1991 - 1992, 2487; omslag
                - Starintex BV 1989 - 1992, 2488; pak
                - Ten Teije BV, Import Export te Dronten; inzake heffing op wegwerpaanstekers uit China 1995 - 1996, 2489; omslag
                - Trifor International BV te Ridderkerk met betrekking tot het bedrag dat is vermeld op aangiftenummer 7135300.96.0000605 1998 - 2000, 2490; omslag
                - Van der Graaf Expeditie BV te Waalwijk inzake de invoer van twee partijen kaliumpermagnaat 1991 - 1996, 2491; pak
                - Van Ommeren Air BV en Clearpoint Europe BV 1992, 2492; omslag
                - Van Ommeren Air BV te Hoofddorp betreffende de navordering van een anti-dumpingheffing in verband met invoer van acht zendingen matrix-printers uit de Verenigde Staten maar gemaakt in Japan 1988 - 1991, 2493; pak
                - Vissers Overslag en Expeditie BV douane expediteur te Wernhout inzake anti-dumpingheffing van o-xyleen 1983 - 1984, 2494; omslag
                - Wehako Chemie BV en Van der Helm Op- en Overslag te Hoorn 1991 - 1996, 2495; pak
          - Handelsverdragen, -1.824.524
            - Stukken betreffende het leveren van bijdragen aan de totstandkoming en opzegging van bilaterale verdragen inzake de in- en uitvoer van goederen in Benelux-verband, 1965 - 1996; 2496-2502; 1 pak en 6 omslagen
              - Bulgarije 1965, 2496; omslag
              - Hongarije 1967, 2497; omslag
              - Roemenië 1967, 2498; pak
              - Tsjechoslowakije 1967 - 1968, 2499; omslag
              - Polen 1968, 2500; omslag
              - Marokko 1994 - 1996, 2501; omslag
              - Tunesië 1994 - 1996, 2502; omslag
            - Stukken betreffende het leveren van een bijdrage aan de totstandkoming en uitvoering van overeenkomsten tussen Nederland en andere landen inzake economische, agrarische, industriële, technische en technologische samenwerking, 1967 - 2003; 2503-2528; 26 omslagen
              Nota bene: Alfabetisch geordend op land
              145.11-0031-01 Minister van Economische Zaken
              145.11-0032-01 Minister van Economische Zaken
              145.11-0033-01 Minister van Economische Zaken
              - Brazilië 1980 - 1981, 2503; omslag
              - Bulgarije 1968 - 1969, 2504; omslag
              - Bulgarije 1975 - 1976, 2505; omslag
              - Bulgarije 1986 - 1988, 2506; omslag
              - Bulgarije 1998 - 1999, 2507; omslag
              - Chili 1990 - 1991, 2508; omslag
              - China 1980 - 1984, 2509; omslag
              - Colombia 1980 - 1981, 2510; omslag
              - Egypte 1976 - 1977, 2511; omslag
              - Georgië 1999, 2512; omslag
              - Hongarije 1968 - 1976, 2513; omslag
              - Irak 1983 - 1986, 2514; omslag
              - Israël 1985, 2515; omslag
              - Japan 2002 - 2003, 2516; omslag
              - Joegoslavië 1968, 2517; omslag
              - Jordanië 1979, 2518; omslag
              - Koeweit 1983 - 1984, 2519; omslag
              - Korea 1983 - 1986, 2520; omslag
              - Oekraïne 1998, 2521; omslag
              - Polen 1967 - 1968, 2522; omslag
              - Roemenië 1967 - 1976, 2523; omslag
              - Roemenië 1994, 2524; omslag
              - Saoedi-Arabië 1983 - 1984, 2525; omslag
              - Tsjechoslowakije 1975 - 1976, 2526; omslag
              - Unie van Socialistische Sovjetrepublieken (USSR) 1975 - 1976, 2527; omslag
              - Verenigde Arabische Emiraten 1983 - 1984, 2528; omslag
            - Stukken betreffende het leveren van een bijdrage aan de totstandkoming van een economische samenwerkingsovereenkomst (ESO) en/of een investeringsbeschermingsovereenkomst (IBO) tussen het Koninkrijk der Nederlanden en andere landen, 1967 - 2007; 2529-2628; 4 pakken en 96 omslagen
              145.11-0036-01 Minister van Economische Zaken
              - Algemeen 2000 - 2006, 2529; pak
              - Albanië (IBO) 1994 - 1995, 2530; omslag
              - Algerije (IBO) 1986, 2531; omslag
              - Argentinië (IBO) 1992 - 1993, 2532; omslag
              - Armenië, Belize, Benin, Burundi, Cambodja, Dominicaanse Republiek 2002 - 2006, 2533; pak
              - Bangladesh (IBO) 1995, 2534; omslag
              - Belize (IBO) 2003 - 2004, 2535; omslag
              - Benin (IBO) 2003 - 2004, 2536; omslag
              - Bolivia (IBO) 1992, 2537; omslag
              - Bosnië (IBO) 1998 - 1999, 2538; omslag
              - Brazilië (IBO) 2000, 2539; omslag
              - Bulgarije (IBO) 1988, 2540
              - Bulgarije (IBO) 2000, 2541
              - Burkina Faso (IBO) 2001, 2542; omslag
              - Cambodja (IBO) 2004, 2543; omslag
              - Canada (ESO) 1976 - 1977, 2544; omslag
              - Chili (IBO) 1998 - 1999, 2545; omslag
              - China (IBO) 1985 - 1986, 2546; omslag
              - China (IBO) 2001 - 2004, 2547; omslag
              - Costa Rica (IBO) 1993 - 1996, 2548; omslag
              - Costa Rica (IBO) 2000, 2549; omslag
              - Cuba (IBO) 2000, 2550; omslag
              - Duitse Democratische Republiek (DDR) (ESO) 1983 - 1984, 2551; omslag
              - Ecuador (IBO) 2000, 2552; omslag
              - Egypte (IBO) 1976 - 1977, 2553; omslag
              - Egypte (IBO) 1996, 2554; omslag
              - El Salvador (IBO) 2000, 2555; omslag
              - Eritrea, Ethiopië, Gambia 1998 - 2005, 2556; omslag
              - Eritrea (IBO) 2005, 2557; omslag
              - Estland (IBO) 1992 - 1993, 2558; omslag
              - Estland (IBO) 1994, 2559; omslag
              - Ethiopië (IBO) 2004, 2560; omslag
              - Filippijnen (IBO) 1985 - 1987, 2561; omslag
              - Gambia (IBO) 2004, 2562; omslag
              - Georgië (IBO) 1997 - 1998, 2563; omslag
              - Ghana (IBO) 1989 - 1990, 2564; omslag
              - Guatemala (IBO) 2001 - 2002, 2565; omslag
              - Honduras (IBO) 2001 - 2002, 2566; omslag
              - Hongarije 1986 - 1988, 2567; omslag
              - Hongkong (IBO) 1993, 2568; omslag
              - India (IBO) 1983, 2569; omslag
              - India (IBO) 1995 - 1996, 2570; omslag
              - India (IBO) 2003, 2571; omslag
              - Indonesië (IBO) 1993, 2572; omslag
              - Jamaica (IBO) 1991 - 1992, 2573; omslag
              - Jemen (IBO) 1985, 2574; omslag
              - Joegoslavië (IBO) 1975 - 1976, 2575; omslag
              - Joegoslavië (IBO) 2002 - 2003, 2576; omslag
              - Jordanië (IBO) 1997 - 1998, 2577; omslag
              - Kaapverdië (IBO) 1992, 2578; omslag
              - Kazachstan (IBO) 2003 - 2004, 2579; omslag
              - Kazachstan, Korea, Kirgizstan 1999 - 2007, 2580; pak
              - Koeweit (IBO) 2001 - 2002, 2581; omslag
              - Kroatië (IBO) 1998 - 1999, 2582; omslag
              - Laos (IBO) 2004, 2583; omslag
              - Libanon (IBO) 2003 - 2004, 2584; omslag
              - Litouwen (IBO) 1994, 2585; omslag
              - Macedonië (IBO) 1998 - 1999, 2586; omslag
              - Malawi (IBO) 2004 - 2005, 2587; omslag
              - Mali (IBO) 2004, 2588; omslag
              - Mali, Malawi, Mozambique 2003 - 2005, 2589; pak
              - Malta (IBO) 1984, 2590; omslag
              - Mexico (IBO) 1998, 2591; omslag
              - Moldavië (IBO) 1996, 2592; omslag
              - Mongolië (IBO) 1985 - 1987, 2593; omslag
              - Mozambique (IBO) 2003 - 2004, 2594; omslag
              - Namibië (IBO) 2003 - 2004, 2595; omslag
              - Nicaragua (IBO) 2001, 2596; omslag
              - Nigeria (IBO) 1993, 2597; omslag
              - Oekraïne (IBO) 1967 - 1968, 2598; omslag
              - Oezbekistan (IBO) 1996, 2599; omslag
              - Oman (IBO) 1987 - 1989, 2600; omslag
              - Pakistan (IBO) 1984, 2601; omslag
              - Panama (IBO) 2001, 2602; omslag
              - Paraguay (IBO) 1992 - 1993, 2603; omslag
              - Peru (IBO) 1995, 2604; omslag
              - Polen (ESO) 1976 - 1979, 2605; omslag
              - Polen (IBO) 1992 - 1993, 2606; omslag
              - Republiek Korea 2004 - 2005, 2607; omslag
              - Roemenië 1983 - 1984, 2608; omslag
              - Senegal (IBO) 1979, 2609; omslag
              - Slovenië (IBO) 1996 - 1997, 2610; omslag
              - Sri Lanka (IBO) 1984, 2611; omslag
              - Suriname (IBO) 2005, 2612; omslag
              - Tadzjikistan (IBO) 2002 - 2003, 2613; omslag
              - Taiwan(IBO) 1994, 2614; omslag
              - Tanzania (IBO) 2003 - 2004, 2615; omslag
              - Tsjechoslowakije (IBO) 1991 - 1992, 2616; omslag
              - Tunesië (IBO) 1998 - 1999, 2617; omslag
              - Turkije (IBO) 2004, 2618; omslag
              - Uganda (IBO) 1998 - 1999, 2619; omslag
              - Unie van Socialistische Sovjetrepublieken (USSR) (IBO) 1989 - 1993, 2620; omslag
              - Uruguay (IBO) 1988 - 1989, 2621; omslag
              - Venezuela (ESO) 1987, 2622; omslag
              - Venezuela (IBO) 1992, 2623; omslag
              - Vietnam (IBO) 1994, 2624; omslag
              - Wit-Rusland (IBO) 1995, 2625; omslag
              - Zambia (IBO) 2004, 2626; omslag
              - Zimbabwe (IBO) 1997, 2627; omslag
              - Zuid-Afrika (IBO) 2001, 2628; omslag
            - Stukken betreffende het voorbereiden van de totstandkoming van overeenkomsten tussen Nederland en andere landen inzake financieringsvoorwaarden voor de levering van kapitaalgoederen en de verlening van diensten in het kader van investerings- en samenwerkingsprojecten, 1977 - 1981; 2629-2631; 3 omslagen
              - Polen 1977 - 1978, 2629; omslag
              - Zuid-Korea 1979 - 1981, 2630; omslag
              - Roemenië 1980 - 1981, 2631; omslag
            - Stukken betreffende het wijzigen van de overeenkomst van het op 28 maart 1929 tussen Nederland en de Republiek Oostenrijk gesloten handels- en scheepvaartsverdrag, 1985; 2632; omslag
            - Stukken betreffende het leveren van een bijdrage inzake de uitvoering van een verordening met betrekking tot de instelling van Europese Economische Samenwerkingsverbanden, 1986 - 1989; 2633-2634; 2 pakken
              - 1986 - 1989 mrt, 2633; pak
              - 1987 - 1989 apr, 2634; pak
            - Stukken betreffende het voorbereiden en vaststellen van een verdrag tussen het Koninkrijk der Nederland en de Bondsrepubliek Duitsland inzake de samenwerking in het gebied van Eems en Dollard (Samenwerkingsverdrag Eems-Dollard), 1989; 2635; omslag
            - Stukken betreffende het voorbereiden van het opzeggen van de Handelsovereenkomst met Finland, 1989 - 1990; 2636; omslag
            - Stukken betreffende het voorbereiden en vaststellen van een overeenkomst tussen het Koninkrijk der Nederlanden en het Verenigd Koninkrijk van Groot-Brittannië en Noord-Ierland inzake de exploitatie van de voorkomens in het Markhamveld en de afname van bitumina daaruit, 1990 - 1992; 2637; pak
            - Stukken betreffende het leveren van een bijdrage aan het opstellen van de overeenkomst van 24 juli 1992 (Trb. 1992, 174) tussen het Koninkrijk der Nederlanden, de Bondsrepubliek Duitsland en het Verenigd Koninkrijk van Groot-Brittannië en Noord-Ierland en de Verenigde Staten van Amerika betreffende de vestiging, bouw en exploitatie van een installatie voor de verrijking van uranium in de Verenigde Staten, 1992 - 1993; 2638; omslag
            - Stukken betreffende het voorbereiden en vaststellen van een rijkswet ter goedkeuring van het verdrag van Marrakech tot oprichting van de Wereld Handelsorganisatie en het eveneens in Marrakech tot stand gekomen verdrag inzake overheidsopdrachten, 1994 - 1996; 2639-2640; 1 pak en 1 omslag
              145.11-0079-01 Minister van Economische Zaken
              145.11-0080-01 Minister van Economische Zaken
              - 1994 okt. 28, 2639; pak
              - 1994 okt. 28 - 1996, 2640; omslag
            - Stukken betreffende het wijzigen van het verdrag inzake vriendschap, vestiging en handel gesloten tussen Nederland en Zwitserland op 19 augustus 1875 te Bern, 1996; 2641; omslag
            - Stukken betreffende het opstellen van een ministeriële regeling houdende vaststelling van het bedrag dat beschikbaar is voor het in 1997 doen van subsidietoezeggingen op grond van de Subsidieregeling Technologische Samenwerking met Indonesië, 2642; omslag
            - Stukken betreffende het verzoek aan het Kabinet van de Koningin tot het voorleggen aan de Raad van State van een verdrag tussen de regering van het Koninkrijk der Nederlanden en de regering van Japan inzake samenwerking op het gebied van wetenschap en technologie, 1997; 2643; omslag
            - Stukken betreffende het voorbereiden van de goedkeuring van het Verdrag tussen het Koninkrijk der Nederlanden en de Republiek Zuid-Afrika inzake de bevordering en wederzijdse bescherming van investeringen, 1998; 2644; omslag
          - Invoer, -1.824.525
            - Stukken betreffende het instellen van de Adviescommissie voor de Oorspong met betrekking tot de uitvoering van het bepaalde in het Besluit Afgifte Oorsprongsverklaringen 1976, 2645; omslag
            - Stukken betreffende het behandelen van bezwaarschriften tegen de afgifte van invoervergunningen uit diverse landen, 1976 - 1996; 2646-2653; 1 pak en 7 omslagen
              - BouwOort Heesch/Van Oort International BV te Heesch inzake het weigeren van een vergunning voor invoer van wandtegels uit Joegoslavië 1992 - 1995, 2646; omslag
              - Claudia Sträter BV te Diemen inzake invoer van kleding uit Joegoslavië 1992 - 1995, 2647; omslag
              - Haggenburg Textiles BV te Arnhem inzake het toegewezen contingent economische passieve veredeling uit Joegoslavië 1995, 2648; omslag
              - Hoek BV, Van de te Roosendaal inzake afwijzing invoervergunningen van textielproducten uit Bangladesh 1995 - 1996, 2649; omslag
              - Ipko BV te 's-Gravenhage inzake het weigeren van een vergunning voor het invoeren van herensokken uit Zuid-Korea 1976, 2650; omslag
              - Kehri-Soerinderpersad, de heer te Cuijk inzake damescombinaties uit India 1985, 2651; omslag
              - Reijling's Textiel BV te Amsterdam inzake weigering invoervergunning ten behoeve van damesjaponnen uit Hongarije 1984, 2652; omslag
              - Tezi BV te Woerden inzake afwijzing invoervergunning van pantalons en shorts van katoen uit Italië en van oorsprong uit Macao 1983 - 1986, 2653; pak
            - Stukken betreffende het behandelen van bezwaarschriften tegen de afgifte van invoervergunningen van producten afkomstig uit de voormalig Bondsrepubliek Duitsland, 1978 - 1984; 2654-2657; 1 pak en 3 omslagen
              - Asitra BV te Den Haag inzake afwijzing invoervergunning van damespantalons uit de Bondsrepubliek Duitsland 1984, 2654; omslag
              - Firma J. W. Donkersloot te lier inzake Weigering invoervergunning voor vensterglas uit de Bondsrepubliek Duitsland 1978 - 1983, 2655; pak
              - Freetex BV te Amsterdam inzake afwijzing invoer vergunningen vanuit de Bondsrepubliek Duitsland inzake katoenen herenpantalons van oorsprong uit Taiwan 1983, 2656; omslag
              - Pieter Stapel BV te Oosterhout inzake weigering invoervergunning buitentelescoop en staafantennes uit de Bondsrepubliek Duitsland 1982 - 1983, 2657; omslag
            - Stukken betreffende het voorbreiden van een algemeen maatregel van bestuur inzake het intrekken van voor bepaalde textielproducten verleende invoervergunningen, 1979; 2658; omslag
            - Stukken betreffende het behandelen van bezwaarschriften tegen de afgifte van invoervergunningen van producten uit Tsjechië, 1979 - 1997; 2659-2661; 3 omslagen
              - Naturana Mode CV te Duiven inzake afwijzing van een vergunning voor economische passieve veredeling van textielproducten in Tsjechië 1996 - 1997, 2659; omslag
              - Naturana Mode CV te Duiven inzake afwijzing van een vergunning voor economische passieve veredeling van textielproducten in Tsjechië 1996 - 1997, 2660; omslag
              - Toneman BV, C. te Leidschendam inzake invoerbeperkende Europese Economische Gemeenschap (EEG) -maatregelen van theedoeken uit Tsjechoslowakije 1979 - 1981, 2661; omslag
            - Stukken betreffende het voorbereiden en vaststellen van een besluit tot intrekking van voor bepaalde textielproducten, van oorsprong uit Turkije, verleende invoervergunningen, 1983; 2662; omslag
            - Stukken betreffende het behandelen van bezwaarschriften tegen de afgifte van invoervergunningen van producten uit Turkije, 1983 - 1987; 2663-2667; 1 pak en 4 omslagen
              - Gaal, W. van te Maurik inzake invoer van katoen en weefsels uit Turkije 1983, 2663; pak
              - Ono Europe BV te Amsterdam inzake invoer van katoenen herenoverhemden uit Turkije 1985 - 1987, 2664; omslag
              - Santex Textiel te Heerlen inzake invoer van dames- en heren kleren uit Turkije 1985 - 1987, 2665; omslag
              - Thomas Basic's BV te 's-Hertogenbosch inzake de afwijzing van invoer van katoenen dames- en herenkleding uit Turkije 1985 - 1986, 2666; omslag
              - Yavuz Clothing Manufacturer te Amsterdam inzake de invoer van herenpantalons uit Turkije 1985, 2667; omslag
            - Stukken betreffende het behandelen van bezwaarschriften tegen de afgifte van invoervergunningen van producten uit de Sovjet-Unie, 1983 - 1996; 2668-2669; 2 omslagen
              - Charl's Toys te Hoofddorp inzake beperking invoer van speelgoed uit de Sovjet-Unie en China 1995 - 1996, 2668; omslag
              - Horneman Holland BV te Alphen aan den Rijn inzake afwijzing van plastics en synthetische rubber vanuit de Sovjet-Unie 1983 - 1984, 2669; omslag
            - Stukken betreffende het behandelen van bezwaarschriften tegen de afgifte van invoervergunningen van porselein en aarde- en glaswerk uit China, 1983 - 2001; 2670-2716; 4 pakken en 43 omslagen
              - Alpha Inpex BV te Wormerveer inzake weigering behandeling invoervergunning door de Centrale Dienst voor In- en Uitvoer (CDIU) ten behoeve van invoer van 20 ton glaswerk voor tafel-, keuken- of toiletgebruik en 100 ton keuken- en tafelgerei van porselein 1997 - 1998, 2670; omslag
              - Auferma Deutschland Gmbh te Hamburg inzake toekenning van het contigent voor porselein over 1998 1997, 2671; omslag
              - Buttonboss BV inzake afwijzing verzoek voor het verlenen van een invoervergunning voor aardewerken mokken 1994 - 1996, 2672; omslag
              - Chang, Th. te Oss inzake voorgenomen invoer van glaswerk voor tafel-, keuken- of toiletgebruik 1995, 2673; omslag
              - Dilka Nederland inzake de hoeveelheid in te voeren vaatwerk, andere huishoudelijke artikelen van keramische stoffen GS code 6912 1999, 2674; omslag
              - Druad VOF te Druten 1996, 2675; omslag
              - Giele BV te Hilversum inzake toekenning invoerquota van keuken- en tafelgerei, van porselein en van glaswerk voor tafel-, keuken- of toiletgebruik 1995, 2676; omslag
              - GieleSpeyer BV te Hilversum inzake het wijzigen van het invoercontingent voor porselein 1999 - 2000, 2677; omslag
              - Haka Trading BV inzake het verhogen van het contingent in te voeren keramiek, glas- en aardewerk uit China 1999 - 2000, 2678; omslag
              - Haka Trading BV te Ede inzake invoer van glaswerk en fotolijsten van glas, aardewerk en porselein 1994 - 1995, 2679; omslag
              - Haka Trading BV te Ede over de van keuken- en tafelgerei 1996, 2680; pak
              - Handelsmaatschappij Wüst BV en de Butterton te Amsterdam inzake afwijzing contigenten inzake porselein, aardewerk en schoeisel voor het jaar 2002 en verzoek om een voorlopige voorziening 1999 - 2000, 2681; omslag
              - Handelsonderneming TASCO te Ridderkerk inzake het niet in behandeling nemen, in verband met te late indiening, van een vergunningsaanvraag voor invoer van keuken- en tafelgerei van porselein 1994 - 1995, 2682; omslag
              - Handelsonderneming Tasco VOF te Klundert inzake de invoer van huishoudelijke artikelen van porselein 1998, 2683; omslag
              - HIT Trading BV inzake het verhogen van het contingent in te voeren aardewerk 1999 - 2000, 2684; omslag